【裁判字號】    88,訴,1046
【裁判日期】    890605
【裁判案由】    毒品危害防制條例
【裁判全文】
臺灣板橋地方法院刑事判決                        八十八年度訴字第一四六號
    公  訴  人  臺灣板橋地方法院檢察署檢察官
    被      告  丙○○
    指定辯護人  甲○
右被告因違反毒品危害防制條例案件，經檢察官提起公訴（八十八年度偵緝字第六三
二號) ，甲○判決如左：
    主  文
丙○○無罪。
    理  由
一、公訴意旨略以：丙○○意圖營利並基於概括之犯意，向綽號「大龍」之張慶購入
    安非他命後，先以其電話號碼0000000號（按：現改碼為0000000
    0、原使用人為范玉琴），聯絡乙○○後，自八十三年十二月底起至八十四年二
    月中旬止，連續在台北縣樹林鎮○○街一四四號附近，以每包新臺幣（下同）一
    千元、二千元或三千元之代價，販賣毒品安非他命予乙○○四、五次；嗣於八十
    四年二月八日十九時許，在臺北縣板橋市○○路○段一六０巷十八號三樓，經警
    查獲丙○○、邱明俊，並扣得其所有吸食燈泡一個、空袋一個、吸食器二支等物
    ，因認丙○○涉犯麻醉藥品管理條例第十三條之一第二項第一款之販賣罪嫌云云
    。
二、按犯罪事實，應依證據認定之，無證據不得推定其犯罪事實，刑事訴訟法第一百
    五十四條定有明文。又認定不利於被告之事實，需依積極證據，苟積極證據不足
    為不利於被告事實之認定時，即應為有利於被告之認定，更不必有何有利之證據
    （最高法院五十六年度臺上字第八０七號判例參照）。又被告之自白不得作為有
    罪判決之唯一證據，仍應調查其他必要之證據，以查其是否與事實相符，刑事訴
    訟法第一百五十六條第二項亦著明文。本件公訴人認被告丙○○涉有前揭犯行，
    無非以乙○○於警、偵訊中之供述，且渠等間並無仇怨，當無誣指構陷，並有其
    所有吸食燈泡一個、空袋一個、吸食器二支扣案為其論據。訊之被告丙○○堅詞
    否認有何上揭公訴人所指之犯行，辯稱：伊沒有賣安非他命予乙○○云云。經查
    ：乙○○於警訊中陳稱：「（安非他命向誰購買？）向綽號『阿進』之年籍不詳
    之男子購買（見八十四年二月四日警訊筆錄）；（綽號阿進之真實姓名？）我不
    知道、（你向他購買幾次？）於八十四年一月三十一日晚上八時許在我住處以一
    包新臺幣一千元之價格向他購得一次」（見八十四年二月五日警訊筆錄）；乙○
    ○於偵查中亦陳稱：「（丙○○認識否？）不認識；（警訊實在否？）實在。我
    稱向『阿進』買的，我不知道『阿進』的年籍，有買四、五次。」等語（見八十
    四年二月二十七日偵查筆錄，八十四年度偵字第二八二○號卷第二十七頁），是
    據上證人於警、偵訊之供述，證人乙○○究係何時，向被告購買毒品，其次數又
    若何？被告是否有如證人所言之販售毒品予乙○○已非全無疑義，證人乙○○所
    陳之該等買賣重要事項之供述非屬一致，換言之，該證人之指述被告販賣者，即
    屬具備顯而易見之瑕疵存在，自不得採為被告不利之認定。至扣案之物（見八十
    四年度偵字第二八二○號卷第三十四頁）僅能證明被告有施用之犯行而已，且就
    一般生活經驗視之，僅有此等扣案之物品，自與販售行為人常須必備多量之販賣
    盛裝袋或精密之度量工具者，所可比擬，是證人所陳向被告購買毒品犯行，已為
    被告於偵、審中加以否認，是就刑事訴訟程序證據法則而言，就此販賣毒品之重
    罪，其採證程序自更須嚴格，非可因一人有瑕疵之證言，即入人於此重罪，否則
    ，人人均因一人之證言，而陷囹圄，自與刑事訴訟所具有之保障機能有所相悖。
    被告雖於警訊中為販賣之自白（見八十四年二月八日警訊筆錄），然本乎上述，
    其自白難認與事實相符。此外，復查無其他積極事證足資證明被告有何公訴所指
    犯行，是不能證明被告犯罪，自應為其無罪之諭知。另被告行為後，麻醉藥品管
    理條例第十三條之一第二項第一款就販賣麻醉藥品安非他命之犯行，已改於「毒
    品危害防制條例」第四條第二項為之規範，本案既已為無罪之判決，則已不生刑
    法第二條比較適用法律效力與否之問題，附此敘明。
據上論斷，應依刑事訴訟法第三百零一條第一項，判決如主文。
本案經檢察官洪清秀到庭執行職務
中      華      民      國      八十九      年    六      月    五      日
                                      臺灣板橋地方法院刑事第六庭
                                               法  官  黎錦福
右正本證明與原本無異。
如不服本判決，應於判決送達後十日內向甲○提出上訴狀。
                                              書記官  戴尚榮
中      華      民      國      八十九      年    六      月    九      日


司法院資訊處製作；財團法人民間司法改革基金會備份。
